【裁判字號】    90,親,28
【裁判日期】    900827
【裁判案由】    確認非婚生子女
【裁判全文】
臺灣桃園地方法院民事判決  九十年度親字第二八號
    原        告    丙○○
    被        告    乙○○
    兼法定代理人    甲○○
右當事人間請求否認子女事件，本院判決如左：
    主      文
確認被告乙○○  (民國八十九年七月一日出生)非原告自被告甲○○受胎所生之婚生
子。
訴訟費用由被告負擔。
    事      實
甲、原告方面：
  一、聲明：如主文所示。
  二、陳述：原告與被告甲○○本係夫妻，惟原告於民國八十八年十月十日因與被告
      爭執即離家不與被告甲○○同居，之後原告與被告甲○○並於八十九年九月十
      九日協議離婚，惟在二造婚姻關係存續期間，原告又與訴外人江謝志宏於八十
      九年七月一日生下一子即被告乙○○。又原告自八十八年十月間離家迄今，從
      未與被告甲○○同居，是被告乙○○非原告自被告甲○○受胎所生之子，且原
      告自知悉被告乙○○出生之日起，未超過一年即提起本件否認子女之訴，為此
      依法訴請判決如聲明。
  三、證據：提出出生證明書一份、戶籍謄本一份為證，並聲請訊問證人江謝志宏。
乙、被告甲○○、乙○○方面：
  一、聲明：同意原告之請求。
  二、陳述：被告甲○○並非被告乙○○之生父。
丙、本院依職權囑託法務部調查局鑑定被告乙○○與訴外人江謝志宏之血緣關係。
    理    由
一、本件原告主張其與被告甲○○本係夫妻，在二造婚姻關係存續期間，原告又與訴
    外人江謝志宏於八十九年七月一日生下一子即被告乙○○之事實，已據原告提出
    戶籍謄本、出生證明書等件為憑，自堪信為真實。又原告主張其自八十八年十月
    間離家迄今，從未與被告甲○○同居，被告乙○○非原告自被告甲○○受胎所生
    之女乙節，經本院囑託法務部調查局鑑定兩造間血緣關係之結果，覆稱：江謝志
    宏極可能  (機率百分之九十九點九九以上)為乙○○之生父等語，有該局九十年
    七月六日 (九十)陸 (四)字第九○一三四○四○號鑑定通知書一份附卷可稽，且
    證人江謝志宏證稱：其於八十九年一月間與原告同居住在一起，被告乙○○是其
    與原告所生之子，其是被告乙○○之生父等語，是堪信原告之主張為真實。
二、按民法第一千零六十三條第一項推定之婚生子女，如夫妻之一方能證明妻非自夫
    受胎者，得於知悉子女出生之日起，一年內提起否認之訴，同條第二項定有明文
    。查原告係於八十九年七月一日生下一子即被告乙○○，原告於知悉被告乙○○
    出生之日起一年內提起本件訴訟，於法洵屬有據，應予准許。
三、據上論結，本件原告之訴為有理由，依民事訴訟法第七十八條、第八十五條第一
    項前段，判決如主文。
中      華      民      國    九十      年      八      月    二十七    日
                                        臺灣桃園地方法院民事第一庭
~B法      官  黃漢權
右為正本係照原本作成
如對本判決上訴須於判決送達後廿日內向本院提出上訴狀
中      華      民      國    九十      年      八      月    二十七    日
~B法院書記官  陳淑瓊


司法院資訊處製作；財團法人民間司法改革基金會備份。
